【裁判字號】    92,易,36
【裁判日期】    920303
【裁判案由】    毒品危害防制條例
【裁判全文】
臺灣臺東地方法院刑事判決                            九十二年度易字第三六號
    公  訴  人  臺灣臺東地方法院檢察署檢察官
    被      告  甲○○  男  四.
右列被告因違反毒品危害防制條例案件，經檢察官提起公訴（九十一年度毒偵字第二
三三號），本院判決如左：
    主  文
甲○○連續施用第二級毒品，累犯，處有期徒刑玖月。
扣案之第二級毒品安非他命壹小包（毛重零點肆公克）沒收銷燬之，扣案之燈泡吸食
器壹個、保特瓶吸食器壹組均沒收。
    事  實
一、甲○○前因違反毒品危害防制條例案件，經本院於民國八十九年九月七日，以八
    十九年度易字第三○一號刑事判決判處有期徒刑七月，八十九年九月二十五日判
    決確定，於九十一年三月三十日執行完畢出監。猶不知悔改，雖其前因施用第二
    級毒品安非他命案件，經觀察、勒戒後，認有繼續施用毒品之傾向，為本院裁定
    令入戒治處所強制戒治一年，期滿後由臺灣臺東地方法院檢察署檢察官於八十八
    年九月二日，以八十八年度戒毒偵字第一○號為不起訴之處分確定在案；復因施
    用第二級毒品安非他命案件，經臺灣臺東地方法院檢察署檢察官於八十九年六月
    二十七日，以八十九年度毒偵字第二六六號偵查起訴後，業經本院於八十九年九
    月二十五日，以八十九年度易字第三○一號刑事判決判處有期徒刑七月確定；其
    仍基於概括之犯意，自九十一年十一月初某日中午起至同年十二月一日晚上十一
    時許止，在其位於臺東縣臺東市○○路五十六號住處房間內，以火在玻璃球吸食
    器下方燒烤之方式，連續施用第二級毒品安非他命二、三次。後經警於九十一年
    十二月三日中午十二時四十分許，在上址查獲，並當場扣得第二級毒品安非他命
    一小包（毛重○‧四公克）、施用毒品之燈泡吸食器一個及保特瓶吸食器一組。
二、案經臺東縣警察局臺東分局報請臺灣臺東地方法院檢察署檢察官偵查起訴。
    理  由
一、右開時、地連續施用第二級毒品安非他命二、三次之事實，業經被告甲○○於本
    院審理時坦白承認，被告經警採取其尿液送鑑驗結果，呈甲基安非他命陽性反應
    ，此有臺東縣衛生局九十一年十二月六日煙毒麻醉藥品類委託檢驗結果通知書一
    份在卷可稽。又被告前因施用第二級毒品安非他命案件，經觀察勒戒後，認有繼
    續施用毒品之傾向，於送執行強制戒治期滿後，由檢察官為不起訴處分確定後，
    復因施用第二級毒品安非他命案件，先送強制戒治，並由臺灣臺東地方法院檢察
    署檢察官提起公訴，經本院判處有期徒刑七月確定，有臺灣臺東地方法院檢察署
    八十八年度戒毒偵字第一○號不起訴處分書、八十九年度毒偵字第二六六號起訴
    書及本院八十九年度易字第三○一號刑事判決書各一份在卷足憑，足認被告之自
    白確與事實相符，本件事證明確，被告三犯施用第二級毒品安非他命之犯行堪予
    認定，應依法論科。
三、按施用第一、二級毒品者，經觀察、勒戒後，無繼續施用毒品傾向者，應為不起
    訴之處分，經為不起訴處分後，五年內再犯第十條之罪，經觀察、勒戒後，認有
    繼續施用毒品之傾向或三犯以上者，除應聲請法院裁定先令入戒治處所施以強制
    戒治外，並應提起公訴，毒品危害防制條例第二十條第二項、第三項定有明文。
    核被告所為，係犯毒品危害防制條例第十條第二項之施用第二級毒品罪。被告施
    用第二級毒品前後持有毒品之低度行為，為施用之高度行為所吸收，不另論罪。
    又被告先後多次施用毒品行為，時間緊接、犯罪構成要件相同，顯係基於概括犯
    意反覆為之，應依連續犯之規定以一罪論處，並加重其刑；公訴人起訴事實雖未
    敘及被告於九十一年十二月一日之前施用第二級毒品安非他命之犯行，然此部分
    事實與公訴人起訴之犯罪事實既具有連續犯之裁判上一罪關係，應為起訴效力所
    及，本院自應併予審究，附此敘明。查被告前曾因違反毒品危害防制條例案件，
    經本院於八十九年九月七日，以八十九年度易字第三○一號刑事判決判處有期徒
    刑七月，八十九年九月二十五日判決確定，於九十一年三月三十日執行完畢出監
    ，此有臺灣高等法院被告全國前案紀錄表、臺灣臺東地方法院檢察署刑案資料查
    註紀錄表各一件在卷可按，其於五年內再犯本案之罪，係屬累犯，應依刑法第四
    十七條之規定遞加重其刑。爰審酌被告有多次施用毒品之犯罪前科紀錄，且已二
    度至戒治處所施以強制戒治，仍再度違反禁令施用毒品，顯見其戒除毒癮意志不
    堅，及其犯罪對身體健康所生之危害、施用毒品之次數、犯後坦承犯行態度良好
    等一切情狀，量處如主文所示之刑。扣案被告所持有為警當場查獲之白色結晶粉
    末一小包（含袋重約○‧四公克），業經被告自承係其所購買之第二級毒品安非
    他命，被告亦坦承施用第二級毒品安非他命，其尿液經檢驗結果，呈甲基安非他
    命陽性反應，亦有臺東縣衛生局前開檢驗通知書一紙在卷可佐，足認扣案之白色
    結晶粉末一小包，應係第二級毒品安非他命無訛，為毒品危害防制條例第二條第
    二項第二款之毒品，應依同法第十八條第一項前段規定沒收銷燬之；另燈泡吸食
    器一個、保特瓶吸食器一組雖非專供施用毒品之器具，然為被告所有供施用毒品
    犯罪所用之物，業據其供承在卷，應依刑法第三十八條第一項第二款宣告沒收。
據上論斷，應依刑事訴訟法第二百九十九條第一項前段，毒品危害防制條例第十條第
二項、第十八條第一項前段、刑法第十一條前段、第五十六條、第四十七條、第三十
八條第一項第二款，判決如主文。
本案經檢察官林圳義到庭執行職務。
中      華      民      國    九十二    年      三      月      三      日
                                臺灣臺東地方法院刑事庭
                                    法  官  陳弘能
右正本證明與原本無異。
如不服本判決，應於判決送達後十日內向本院提出上訴狀。（須附繕本）
「切勿逕送上級法院」
                                    書記官  賴淑芬
中      華      民      國    九十二    年      三      月       五     日


司法院資訊處製作；財團法人民間司法改革基金會備份。
